【裁判字號】    98,交聲,4017
【裁判日期】    981130
【裁判案由】    交管條例聲異
【裁判全文】
臺灣板橋地方法院交通事件裁定        98年度交聲字第4017號
原處分機關  交通部公路總局臺北區監理所
異  議  人
即受處分人  甲○○
上列異議人即受處分人因違反道路交通管理處罰條例案件，對於
原處分機關交通部公路總局臺北區監理所於中華民國98年10月23
日所為之北監自裁字第裁40-F00000000號裁決不服，聲明異議，
本院裁定如下：
    主  文
異議駁回。
    理  由
一、異議意旨略以：伊迄今從未收到違規罰單，原處分機關逕予
    裁處最高罰鍰，令人難以苟同，更不予甘服。爰依法聲明異
    議，請求撤銷原處分云云。
二、按行車速度，依標誌或標線之規定，無標誌或標線者，在市
    區道路，時速不得超過50公里，在郊外道路時速不得超過60
    公里，道路交通安全規則第93條第1 項第1 款前段定有明文
    ；又按汽車駕駛人，行車速度，超過規定之最高時速，或低
    於規定之最低時速，除有第43條第1 項第2 款情形外，處新
    臺幣（下同）1,200 元以上2,400 元以下罰鍰，並記違規點
    數1 點，道路交通管理處罰條例第40條、第63條第1 項第1
    款亦有明文規定。
三、經查：
(一)、異議人即受處分人甲○○所有之車牌號碼7K-2698 號自用一
    般小客車，於民國98年2 月7 日8 時15分許，行經臺13線52
    .6公里處（三義龍騰派出所前），因行車速度超過規定之最
    高時速（行車限速50公里，經測時速78公里，超速18公里）
    違規，經苗栗縣警察局交通警察隊於98年2 月17日依法逕行
    掣開舉發通知單等情，此為異議人所不爭執，且有苗栗縣警
    察局苗縣警交字第F00000000 號舉發違反道路交通管理事件
    通知單、違規測速照片各1 張（詳見本院卷第14、17頁）在
    卷可憑，是異議人於前揭時、地之違規事實，堪予認定屬實
    。
(二)、雖異議人辯稱：伊從未收到舉發通知單云云。惟按處理違反
    道路交通管理事件，有關文書送達之程序，準用行政程序法
    送達之規定，違反道路交通管理事件統一裁罰標準及處理細
    則第5 條定有明文。而行政程序法中對於文書送達，於應受
    送達人之住居所、事務所或營業所為之。但在行政機關辦公
    處所或他處會晤應受送達人時，得於會晤處所為之；於應送
    達處所不獲會晤應受送達人時，得將文書付與有辨別事理能
    力之同居人、受僱人或應送達處所之接收郵件人員，行政程
    序法第72條第1 項前段、第73條第1 項、第74條第1 項、第
    2 項分別定有明文。又受公寓大廈管理委員會僱用之管理員
    ，其所服勞務包括為公寓大廈住戶接收文件者，性質上應屬
    全體住戶之受僱人，即與行政程序法第73條第1 項規定之受
    僱人相當，故郵政機關之郵差送達文書於應受送達人之住居
    所、事務所或營業所，不獲會晤應受送達人，而將文書付與
    上開公寓大廈管理員者，應認為合法送達。查前揭舉發通知
    單業由原舉發單位即苗栗縣警察局於98年2 月19日以編號60
    240 掛號交由郵政機關向異議人斯時之戶籍地即臺北縣中和
    市○○路177 巷19號送達，並於同年月20日13時許遞至受處
    分人應送達處所（即上述地址），因未獲會晤應受送達人，
    而交由該址之國宅社區管理委員會張姓管理員簽名收受乙節
    ，此有異議人之全戶戶籍資料查詢結果1 紙、苗栗縣警察局
    98年11月20日苗警交字第0980048160號函暨苗栗縣警察局交
    寄大宗掛號函件存根、前開舉發單之送達證書及採證照片各
    1 張（詳見本院卷第9 、13至17頁）在卷可稽，則揆諸前開
    規定及說明，本件舉發通知單於管理員收受之時已發生合法
    送達之效力，至管理員嗣於何時將裁決書轉交異議人，在非
    所問。是以，本件舉發通知單業已合法送達，異議人徒以其
    未收受前揭舉發通知單為由辯解，即屬無據。
(三)、再按本條例所定罰鍰之處罰，受處罰人接獲違反道路交通管
    理事件通知單後，於15日內得不經裁決，逕依第92條第3 項
    之罰鍰基準規定，向指定之處所繳納結案；不服舉發事實者
    ，應於15日內，向處罰機關陳述意見；其不依通知所定期限
    前往指定處所聽候裁決，且未依規定期限繳納罰鍰結案或向
    處罰機關陳述意見者，處罰機關得逕行裁決之，道路交通管
    理處罰條例第9 條第1 項定有明文。承上所述，異議人不服
    該處罰於收受前開舉發通知單後，應於應到案日期即98年3
    月26日前向處罰機關提出相關證明文件，並指定駕駛人，若
    逾期未依規定辦理者，仍依本條例各該違反條款規定處罰。
    惟異議人未曾於期限內繳納罰鍰或提出申訴，此亦有交通部
    公路總局臺北區監理所對違反道路交通管理事件不服裁決聲
    明異議案件移送書1 紙附卷可稽，是原處分機關得逕依道路
    交通管理處罰條例第9 條第1 項逕行裁決，於法並無不合。
四、綜上所述，異議人所有之車牌號碼7K-2698 號自用一般小客
    車確有於前揭時、地超速行駛之違規行為，而異議人業已合
    法收受前開舉發通知單，異議人既未曾於應到案日期即98年
    3 月26日前依道路交通管理處罰條例第85條第1 項規定向原
    舉發機關提出申訴或指定駕駛，卻遲至98年11月2 日始向原
    處分機關提出異議，則原處分機關參酌違反道路交通管理事
    件統一裁罰基準表之規定，依道路交通管理處罰條例第40條
    、例63條第1 項第1 款規定，裁處異議人最高罰鍰2,200 元
    ，並記違規點數1 點，核無違誤。故本件異議人之異議為無
    理由，應予駁回。
據上論斷，應依道路交通案件處理辦法第19條，裁定如主文。
中    華    民    國    98    年    11    月    30    日
                  交通法庭法  官  饒金鳳
以上正本證明與原本無異。
如不服本裁定應於送達後5日內向本院提出抗告狀。
                          書記官  王春森
中    華    民    國    98    年    11    月    30    日


司法院資訊處製作；財團法人民間司法改革基金會備份。
